Inventaris van het archief van het Genootschap Noorthey, ca. 1820-1984
Nationaal Archief, Den Haag
Noorthey-Genootschap
ca. 1820-1984
33030
18.70 meter; 714 inventarisnummers.
Normale geschreven, getypte en gedrukte documenten, geen bijzondere handschriften. Het archief bevat foto's en kaarten.
Nationaal Archief, Den Haag
Genootschap Noorthey
Genootschap Noorthey komt voort uit het in 1820 door Petrus de Raadt opgerichte jongensinternaat Noorthey. Na de opheffing van het internaat in 1907 bleef het Genootschap Noorthey bestaan. Het verstrekt onder meer leningen aan master/postmaster studenten. Het archief bevat stukken betreffende onroerende goederen, Petrus de Raadt en zijn opvolgers, het onderwijs in Nederland, alsmede inventarissen van boedel en bibliotheek, boekwerken (o.a. over Noorthey), correspondentie, boekhoudkundige bescheiden, een stamboek van leerlingen tussen 1821 en 1907, foto's, kaarten en programma's van soirees.
Archiefvorming
Geschiedenis van het archiefbeheer
De verwerving van het archief
Het archief is voor langere tijd in beheer, niet in eigendom verkregen.
3.22
Aanwijzingen voor de gebruiker
Openbaarheidsbeperkingen
Volledig openbaar
Materiële beperkingen
Aanvraaginstructie
Openbare archiefstukken kunnen online worden aangevraagd en gereserveerd. U kunt dit ook via de terminals in de studiezaal van het Nationaal Archief doen. Om te kunnen reserveren dient u de volgende stappen te volgen:
U maakt een profiel aan op www.gahetna.nl, en logt vervolgens in
Via de archiefinventaris (alleen de beschrijvingen met rode nummers) selecteert u het gewenste archiefstuk door op de knop 'Reserveren' te klikken
In het volgende scherm geeft u aan op welke dag u het archiefstuk wilt inzien
Indien u zich bevindt in de studiezaal en een tafelnummer heeft ontvangen kunt u dit nummer vermelden. Als u geen tafelnummer heeft kunt u tafelnummer 777 laten staan
Vervolgens bevestigt u uw reservering door deze te versturen.
Verwant materiaal
Beschikbaarheid van kopieën
Beschrijving van de series en archiefbestanddelen
- Kaarten
  - Kadastrale kaart van Stadwijk., 6 september 1882; 1
  - Kadastrale kaart van Stadwijk, bijgewerkt april 1895, 1846; 2
- Onroerende goederen
  - Opgave betreft de vaste goederen van F. van Treub., 6 juni 1842; 3
  - Correspondentie over de aankoop van Stadwijk., 1841-1842; 4
  - Lijst van onroerende goederen van Wijlen P. de Raadt., 28 oktober 1872; 5
  - Verhuurlijst der eigendommen van het Genootschap Noorthey., 1894; 6
  - Diverse kwitantiën van J. Verkoren; belastingen, Deurlo en brug Noordveer., 1899-1900; 7
  - Acte van Schuldbekentenis met Hypotheekstelling., 15 november 1887; 8
  - Polissen en Assurantiën. Brandschade., 22 december 1900; 9
  - Klein Stadwijk en de Bouwmans-woningen., 1899-1900; 10
  - Filtratie drinkwater met rapporten van Dr. Basanau., 1899-1900; 11
  - Kwitantie van dhr. Dedel Voorschoten., 1 september 1899 - 1900; 12
  - Nota van het Genootschap Noorthey, Groot Stadwijk., 1899-1900; 13
  - Nota van de Verzekeringen van het Genootschap Noorthey., 1899, 1900, 1901, 1902, 1905 en 1904; 14
  - Filtratie Groot Stadwijk., 1900; 15
  - Herziening van de Belastbare Opbrengst der gebouwde eigendommen betreffende Groot., 17 en 22 december 1900; 16
  - Taxatie Noorthey, Stadwijk., 1891, 1893, 1894 en 1892, 1893 en 1894; 17
  - Rapport van Verkoren over de waarde van Noorthey., 26 november 1904; 18
  - Voorwaarden van de verkoop Noorthey, maart 1907 en Stadwijk., augustus 1907; 19
  - Verkoop Noorthey., 12 en 19 maart 1907; 20
  - Catalogus der Vondel-Verzameling nagelaten door wijlen dhr. J.H.W. Unger, 3 juni 1908 en nota's van het verkochte in auctie 25 maart - 20 april 1908., 21
  - Catalogus M.P. van Eeghen., 1, 2 en 3 juni 1908; 22
- Phillipus en Petrus de Raadt
  - Studie te Halle (Boeken)
    - Primae Lineae Encyclopaediae Theoligicae à S. Meersinna Halle., 1784; 23
    - Adversaria. Dictaat., october 1816; 24
    - Psychologia. Dictaat van Ludwig Heinrich Jacob 1817. (Handschrift)., 25
    - Missellanea. Dictaat., 1817; 26
    - Paedagogicue. Dictaat., 1816; 27
    - Logica. Dictaat., 1816; 28
    - Aestetica. Dictaat., 1816; 29
    - Systematische Darstelling der Christlichen Moral Dictaat Niemeyer 1818. (Handschrift)., 30
    - Diversen., z.d., 1740, 1819; 64
      - Aantekeningen, over Duitse Universiteiten, a
      - Grieksche nieuw testament, Halle, 1740, b
      - Index lectionum aan de Universiteit te Halle na, 17 mei 1819, c
  - Diversen
    - Groot portret van Petrus de Raadt. Maandblad "Club Kroniek"., juli 1928; 41
    - Bescheiden betreffende de begrafenis van Petrus de Raadt, overleden te Voorschoten 18 april 1862, aldaar begraven 22 april 1862., 42
    - Reisbeschrijvingen., 1816-1855; 43
      - 12 juni-21 juni 1816, reis naar Engeland., 16 aug.-sept. 1816, reis naar Duitsland.; a
      - 12 apr.-1 oct. 1819, reis naar Duitsland., b
      - Zwitserland en Frankrijk, waaronder een afzonderlijk opstel (gedrukt) over het bezoek gebracht op 12 juni 1819 aan de opvoedingsgestichten van Emmanuel van Fellenberg., c
      - Bezoek aan Amsterdam, juni 1820, d
      - Reis naar Friesland, Drente, Overijseel en Gelderland, 4 tot en met 7 juli 1825, e
      - Reis over Zeeland naar België, 1 t/m 22 juli 1826, f
      - Dag verhaal ener reis naar Halle en Dresden, 1 juli-15 augustus 1828, g
      - Reis naar Engeland, 25 juni-22 juli.1839; hierbij een portefeuille met bescheiden op bovenstaande reis betrekking hebbende., h
      - Reis naar Dillenburg, 12 juli-23 juli 1855, i
    - Twee notities boekjes met diverse adressen, een gedateerd 1849., 44
    - Toespraken van P. de Raadt., 1828-1829, 1851-1857; 45
      - Over het jaar 275, 7 nov. 1828, a
      - Des jongelings zucht naar vrijheid, 13 febr. 1829, b
      - Verjaring van Frits Hoffman, 1829, c
      - Afscheid van vertrekkende jongens, 9 april 1854, d
      - Meditatie over de opvoeding der Prinsen, 1851, e
      - Over de wekelijkse brieven, 3 okt. 1851, f
      - Leert U zelven veel weigeren, 17 maart 1852, g
      - Aan de leerlingen, 30 nov. 1853, h
      - Afscheid aan Prins (Casembroot), 25 juni 1854, i
      - Wacht u voor den eesten stap, 31 jan. 1855, j
      - De Bibliotheek, jan. 1857, k
    - Lijst van familieleden, die uitkeering ontvangen., 46
    - Boedelscheiding tussen P. de Raadt en zijn broeder G. de Raadt te Batavia., 29 okt. 1834; 47
    - Executeurs rekening van den boedel P. de Raadt betreffende het vruchtgebruikt., 14 april 1863; 48
    - Afschrift huwelijks voorwaarden de Raadt en Achenbach., 24 april 1862; 49
    - Verklaring op zegel van Mevr. de wed. P. de Raadt-Achenbach betrekkelijk haar huwelijks voorwaarden 26 april 1862., 50
    - Geboorte acte van Phillipus, wiens ouders waren Pieter de Raadt en Adriana Huizer., 27 febr. 1763; 54
    - Geboorte acte van Petrus de Raadt, te Antwerpen., 5 maart 1796; 55
    - Geboorte acte van Elisabeth Achenbach, 21 febr. 1784 te Bolsward. (in duplo)., 56
    - Huwelijks acte van Petrus de Raadt en Elisabeth Achenbach te Gemeente Veur., 13 mei 1825; 57
    - Geboorte acte Petrus de Raadt (1813) Doop acte 1762 en trouwacte Phillipe de Raadt en Josepha Lintelo., 4e jaar 1795; 58
    - Aankoopbewijzen., z.d., 1845; 59
      - Bewijs van aankoop van het graf nr. 5 te Voorschoten., a
      - Bewijs van aankoop van het graf nr. 19 te Voorschoten van de Erven van G. de Raadt, 15 maart 1845, b
    - Bewijs van toelating van Phillipus de Raadt tot onderwijs van de lagere school van den eerste rang., 16 dec. 1807; 60
    - a. Rede over ouderliefde, door Phillipus de Raadt., b. Rede over huishoudelijk opvoeding.; c. Rede over op 9 oct. 1811 over school onderwijzer (gedrukt 2x).; d. Rede op 21 april 1829 bij gelegenheid van het 50 jarig bestaan van de Kostschool van Gerard Papegaay te Weesp.; 61
    - a. Cahier van H. Stolk., b. Album Amicorum.; 1814-1819; 62
    - Bescheiden betreffende het huwelijk van Dr. P. de Raadt en mej. E. Achenbach gesloten te Veur en kerkelijk inzegend te Voorschoten., 13 mei 1825; 63
  - Personalia
    - Wetenschappelijke verhandelingen inzake academisch "Proefschrift"., 65
      - Dissertatio, 7 maart 1819, handschrift., a
      - Dissertatio, 7 maart 1819, met breede margines., b
      - Dissertatio, 7 maart 1819, gebonden exemplaar bestemd voor zijn ouders., c
    - Afschrift van den boedel inventaris en taxaties van onroerende goederen op Noorthey van den boedel van P. de Raadt., 11 juni 1862; 66
    - Uitnodiging om de acte algemene toelating als onderwijzer in ontvangst te nemen., 8 september 1820; 67
    - Gelijkstelling van den Duitschen doctorstitel met dien verkregen aan een Hollandsche universiteit., 17 october 1825; 68
    - Acte van algemene toelating als onderwijzer te mogen op treden., 12 augustus 1820; 69
    - Vergunning voor het oprichten van een instituut voor opvoeding te Veur., 18 december 1820; 70
    - Bewijs van lidmaatschap der Nederlandsche Maatschappij van Letterkunde, Leiden., 20 juli 1839; 71
    - Stukken betreffende tot het toelating als student in de Universiteit te Halle(5 st) in het Latijn o.a.:., 72
      - Bewijs van toelating tot de academie te Halle, 30 sept. 1816, a
      - Inschrijving als student aan de academie te Halle, 21 okt. 1816, b
      - Toelating tot promotie op 7 maart 1819, gedateerd, 6 febr. 1819, c
      - Bewijs van verkregen doctorstitel gedateerd, 13 maart 1819. (2 ex.)., d
    - Huwelijksvoorwaarden van Adriaen Pietersz Roonaer en Aryaentgen Jansdr de Raet., 1670; 73
- Maatschappij van Landbouw
  - Ontslag van P. de Raadt als gemachtigde van de heer W. A. van Kempen te Amsterdam., 12 september 1850; 31
  - Bewijs van Lidmaatschap der Maatschappij van Landbouw., mei 1848; 34
- Nederlandsche Commissie voor Christelijk Onderwijs
  Penningmeester P. de Raadt
  - Diversen., 1849-1858; 32
    - Bericht omtrent genoemde Commissie voor Christelijk Onderwijs, 13 november 1850, a
    - Algemeen verslagen, 1849-1955 en 1857-1858, b
    - Reglement voor de Provinciale Commissien voor Christelijk Onderwijs, 6 sept. 1855, c
    - Notulen van de 26e vergaderingen van het Genootschap van Leraren aan de Nederlandsche Gymnasien, (honorairlid P de Raadt), 21 juli 1856, d
    - Notities van P. de Raadt., e
  - Bescheiden betreffende de School van P. de Raadt., nov. 1794 - 1814; 33
- Hoogheemraadschap Rijnland
  - Keuren en ordonnantiën van het Hoogheemraadschap Rijnland., 1769, 1805; 35
    - 1e en 2e stuk Leiden, 1769
    - 3e stuk Leiden, 1805
  - Register op de keuren en ordonnantiën van het Hoogheemraadschap van Rijnland, Leiden 1823., 36
  - Reglement voor het Hoogheemraadschap Rijnland, goed gekeurd bij Koninklijk besluit., 6 juli 1857; 37
  - Naamlijst van de leden van het bestuur en van de beamten van Rijnland op 1 jan. 1860., 38
  - Notulen van het verhandelde in de verenigde vergaderingen van Rijnland., 1857-1860; 39
    - 10 oct. 1857 - 30 nov. 1858, a
    - 18 jan. 1859 - 30 nov. 1859, b
    - 25 jan. 1860 - 30 dec. 1860, c
  - Notulen der vergadering van Hoofd Ingelanden van 19 jan. en 16 febr., 1861; 40
- Boeken
  - Onderwijs
    - Latijnse Grammatica., 22 sept. 1811; 51
    - Rekenkunde 1807. (P. de Raadt)., 52
    - Frans Themaboek., 53
    - Cours de Geographie al' usage des êléves de Noorthey., 1860; 280
    - "Lecons sur l'histoire ancienne"., 281
      - Histoire des peuples d'Orient, 1 juni 1838, a
      - Histoire des la Grêce, 4 juni 1838, b
      - Histoire Romaine, 7 juni 1838, c
      - Histoire Universelle (histoire du Moyen-Age)., d
      - Histoire Moderne (Après J.C. 1500)., e
      - de l'Histoire de France (Geographie ancienne de Gaule)., f
      - Musique., g
    - Précis de l'histoire de la litterature Française, door A.B. Maatjes., 360
    - Over kaarten voor de .Natuurkundige Geographie. (6 ex.)., 361
    - Luke Asleigh or school life in Holland by Alfred Elwes, London., 1864; 362
    - Verhandeling over Ananismus of de zelfbesmetting, door dhr. Tissot (eerste uitgave)., 1882; 363
    - Cours d'histoire Universelle à l'usage des élèves de Noorthey., 1859 en 1870; 364
    - Eenvoudig Onderwijs in Christelijke leer, Amsterdam., 1854; 365
  - Vaderlandse geschiedenis
    - Vijf cahiers houdende de lessen van P. de Raadt over Vaderlandse Geschiedenis., 287
    - Vaderlandse Geschiedenis met aantekeningen ten behoeve van Noorthey. (2 ex.)., 288
    - Diverse aantekeningen van P. de Raadt., z.d.; 289
      - "Reverdil eerste Gouverneur van Christiaan VII van Denemarken, later diens kabinetssecretaris".
      - L. de Boysot, Brusselse edelman.
      - Een stuk over de oude Aardrijkskunde der Nederlanden.
  - Door Dr. P. de Raadt
    - Dissertatie Halle., 7 maart 1819; 336
    - Lager onderwijs in Engeland en ons Vaderland, 's-Gravenhage., 1840; 337
    - Lager onderwijs in Engeland en ons Vaderland, Leiden, D. du Mortier en zoon., 1843; 338
    - Een drietal bedenkingen van Mr. Groen van Prinsterer beantwoord door Dr. P. de Raadt., 1843; 339
  - Over Noorthey
    - Opvoedingsgesticht (5 ex.)., 1820 en 1825; 340
    - Naamlijst der leerlingen van Noorthey van de Stichting in 1820, af tot ultimo juni 1870 (5 ex.)., 341
    - "Aan mijne beminde leerlingen bij den aanvang der vacantie"., 1852 en 1834; 342
    - Noorthey in 1834., 343
    - De feestdag van Noorthey (2 ex.)., 1845; 344
    - Noorthey op den 30 juni 1845. (7 ex.)., 345
    - Noorthey op den 18 febr. 1846. (8 ex.)., 346
    - "Aan mijne beminde leerlingen bij den aanvan onzer vacantie"., zonder jaartal; 347
    - Noorthey in 1849., 348
    - Anticritiek door P. de Raadt tegen de critiek van Mr. J.A. Schneiter in het tijdschrift Gruno., 1849; 349
    - Algemeen Letter lievend maandschrift voor 1850. nr. 3 (4 ex.)., 350
    - Herinnering aan de feestelijk bijeenkomst op 30 juni 1855. (4 ex.)., 351
    - Herinnering aan de feestviering op Noorthey, 25 nov. 1863. (6 ex.)., 352
    - Verhalen, brieven en stukken in de omgangstijl. (Handschrift)., 353
    - De leercursus van Noorthey door J.H. Kramers, (8 ex.)., 1864; 354
    - Een morgen op Noorthey door Kneppelhout., 30 juni 1865; 355
    - Herinnering aan de feestelijke bijeenkomst op 24 juni 1870 ter viering van het vijftigjarig bestaan, 1820 - 1870, van Noorthey. (4 ex.)., 356
    - Noorthey in 1878, door J.H. Kramers., 357
    - Herinnering aan de feestviering 27 juni 1880. (3 ex.)., 358
    - a. Souvenier aan het feest 27 juni 1880., b. Naamlijst der leerlingen van Noorthey van de Stichting in 1820 af tot ultimo juni 1870. (2 ex.).; 359
    - Wetten van het gezelschap Noorthey., 22 okt. 1875; 366
    - Noorthey's tocht naar Antwerpen (2 ex.)., 1881; 367
    - Noorthey Huis van Opvoeding en Onderwijs, door P. de Raadt. (4 ex.)., 1838; 401
    - Noorthey in 1849, door P. de Raadt. (6 ex.)., 402
    - "Aan mijne beminde leerlingen bij den aanvang van onzer vacantie". (6 ex.)., zonder jaar; 403
    - "Aan mijne beminde leerlingen bij den aanvang onzer werkzaamheden na de vacantie van 1832". (6 ex.)., 404
    - Opvoeding gesticht door P. de Raadt, (12 ex. )., 1820 en 1825; 405
    - Noorthey 1834 na de vacantie. (31 ex.)., 406
    - Noorthey in 1849 door P. de Raadt., 407
    - Naamlijst der leerlingen van Noorthey in 1820 af tot ultimo 1870. (17 ex.)., 408
    - Herinnering aan de Feestelijke bijeenkomst op 24 juni 1870 ter viering van het vijftig jarig bestaan 1820 - 1870 van Noorthey door L.R. Beynen. (3 ex.)., 409
    - Noorthey in 1878 door J.H. Kramers. (12 ex.)., 410
    - Herinnering aan de feestelijke bijeenkomst op 30e juni 1855. (9 ex. )., 411
    - Herinnering aan Petrus de Raadt door J.H. Kramers (7 ex.) zie nr. 353., 1863; 412
    - Souvenier aan het feest gegeven bij de gelegenheid van het 60 jarig bestaan van Noorthey, (2 ex.)., 27 juni 1880; 413
    - Herinnering aan de feestviering, van het Instituut Noorthey. (56 ex. )., 27 juni 1880; 414
  - Door leraren van Noorthey
    - Poems by Henry Attwell (2 ex.)., 1856; 368
    - Phantoms by Henry Attwell., 1856; 369
    - Manual of General History for the use of schools, met critiek, door Henry Attwell., 22 nov. 1859; 370
    - The Brothers. a Drama in three Acts, by Henry Attwell., 5 maart 1855; 371
    - Table of English literature, by Henry Attwell., 1854; 372
    - Etude sur La Régénération d'après Saint Paul, door Aug. Decoppet., 1863; 373
    - Eerste en tweede dichtbundeltje van J. Mension., 1860 en 1867; 374
  - Betrekking hebbende op de instituten in navolging van Noorthey opgericht
    - The Nassau school Observer., april 1879 en juli 1881; 375
    - Noorthey school opgericht Cambridge 1872 met prospectus., 26 juli 1881; 376
    - Programma soirees Noorthey school., 27 nov. 1875 en 27 nov. 1877; 377
    - Harrow school, leer rede gehouden op de verjaardag der stichting., 6 okt. 1859; 378
    - Prospectus Instituut-Schreuders te Noordwijk binnen bij Leiden., 379
    - The Educational Times (uitknipsel)., The Advocate of National Instruction.; juli en augustus 1849; may 1854; 380
  - Diversen
    - "Het Oranje water" gedicht door N. Beets., 11 nov. 1851; 381
    - Voorschoten voorheen en thans, Leiden., 1899; 382
    - Bouwkundige bijdragen uitgegeven door de Maatschappij tot bevordering der Bouwkunst., juni 1872; 383
    - "Jongens wat zal er gespeeld worden?" Handboekje voor knapen bij hunne onderlinge oefeningen en spelen, Leeuwarden., 1845; 384
    - Engelse jongens op een Hollandse school (naar het engels bewerkt door P.J. Andriessen), Amsterdam., 1880; 385
    - Spelen: in boekvorm en in plano., 1871-1881; 386
      - Rules of Lawn Tennis an Badminton, 1881, 1
      - Statuten der Amsterdamse Cricket club, 1871, 2
      - Handleiding voor het cricket spel, 1875, 3
    - Belangrijke Openbare Vrijwillige Verkoping ten overstaan van de Notaris D.K.J. Schoon betreffende de terreinen behorende tot het vroegere Instituut Noorthey, (5 ex.)., 12 en 19 maart 1907; 399
    - Catalogus "De Wekelijkse Verkoping en Woninggids voor Leiden en omstreken," Leiden., 17 aug. 1907; 400
    - Cours d'Histoire Saintie precédé de la Geographie de la Palestine., 1852; 521
    - In Memoriam Scholae Noortheyanae., 1820-1907; 522
    - Mededelingen van het Nederlandse Historisch Instituut te Rome deel I (zie ook nr. 496, deel IV en V.)., 544
    - Cataloque des Bibliotheques, (2 expl.)., 25 maart 1908; 545
    - Waarom Grieks? Door Dr. A.H.G.P. van den Es., 1898; 546
    - Noorthey Rooster der muzieklessen cursus., 1894-1895; 547
    - Stukken betreffende het Gedenkboek van Noorthey en deszelfs onstaan., 1919; 548
    - In- en uitgaande stukken van Noorthey., aug. 1895-dec. 1907; 549
    - Schets van het onderwijs door, Horch, Kramers en P. de Raadt, met bijlagen., 1846; 550
      Aanwinst maart 1942
    - Album Amicorum, Noorthey., 2 maart 1840; 551
    - Openbare vrijwillige verkooping van de buiten plaatsen Groot -en Klein Stadwijk te Voorschoten., 1907; 552
    - Programma's van soirées., 553
    - Het Genootschap Noorthey als zedelijk lichaam, 1 april 1851, toegelaten bij het Koninklijk besluit van 6 juni 1851. nr. 83., 554
    - De Feestdag van Noorthey (gedichten)., 555
    - Voorschoten "Voorheen en Thans", door Taupé-etoile et Le Blanc., 1899; 556
    - Gedenkboek Noorthey 1820-1920, door Joh. Enschedé en Zonen, Haarlem., 557
    - Mededelingen van het Nederlands Historisch Instituut te Rome., 1925-1933; 558-562; 5 delen
      - 1e deel, 1931, tweede druk., 558
      - 2e deel, 1932, tweede druk., 559
      - 3e deel, 1933, tweede druk., 560
      - 5e deel, 1925, eerste druk., 561
      - 6e deel, 1926, eerste druk., 562
    - Dissertatie "Tijnsen op de Veluwe" door E. Heringa., 1931; 563
    - Nederlands Internationale Arbitrages tussen 1581 en 1784, door E.O. van Boetzelaer., 564
    - Guide-Manuel des Bibliotheques di Rome., 1932; 565
    - Mededelingen van het Nederlands Historisch Instituut te Rome., 1927-1944; 566-579; 14 delen
      - 1e deel, 1931, tweede druk., 566
      - 2e deel, 1932, tweede druk., 567
      - 3e deel, 1944, derde druk., 568
      - 4e deel, 1934, tweede druk., 569
      - 5e deel, 1935, tweede druk., 570
      - 6e deel, 1936, tweede druk., 571
      - 7e deel, 1937, tweede druk., 572
      - 8e deel, 1938, tweede druk., 573
      - 9e deel, 1939, tweede druk., 574
      - 10e deel, 1940, tweede druk., 575
      - 7e deel, 1927, eerste druk., 576
      - 8e deel, 1928, eerste druk., 577
      - 9e deel, 1929, eerste druk., 578
      - 10e deel, 1935. (Bevattende "Resumes" in de Frans e taal en indices betreffende de negen voorgaande delen)., 579
    - Proefschriften ter verkrijging van de graad van Doctor in Letteren en Wijsbegeerte aan de Rijks Universiteit te Leiden en Groningen., 1935-1946; 580-584
      - Nederlands Engelse samenwerking in den Spaanse wateren, 1625-1627. Door Helena Winkel-Pauws, Amsterdam 1946., 580
      - De Spoorwegstakingen van 1903. Door A.J.C. Rüter, Leiden 1935., 581
      - Uit de Geschiedenis der Nederlands Spraakkunst. Door F.L. Zwaan, Groningen, Batavia 1939., 582
      - Renout van Montelbaen. Door P.J.J. Diermanse, Leiden 1939., 583
      - Nestorian Questions The Eucharist. Door W.C. van Unnik, Haarlem 1937., 584
    - Studiën van het Nederlands Historisch Instituut te Rome, tweede supplieken gericht aan de Pausen; Clemens VI, Innocentius VI en Urbanus V, 1342 - 1366, door Dr. R.R. Post 's-Gravenhage 1937., 585
    - Mededelingen van het Nederlands Historisch Instituut te Rome, deel 2, derde druk., 1945; 586
    - Korte schets en chronologische tafel der Vaderlandse Geschiedenis., 1858; 587
    - Mislukte vereniging der Franse en Staatse vloten in het jaar 1666, door H. Rauws., 588
    - International Review for social History "William Benbouw Grand national Holiday and congress of the productive classes", By Dr. A.J.C. Rüter., 1936; 589
  - Algemeen "Noorthey in 1849 en later"
    - Boekzaal der Geleerde Wereld en tijdschrift voor de Protestanse kerken., dec. 1849; 387
    - Algemeen Letterlievend maandschrift., febr. 1850; 388
    - Antikritiek door P. de Raadt tegen de kritiek van Mr. J.A. Schneiter overgedrukt uit Algemeen Letterlievend maandschrift voor 1850 nr. 3., 389
    - "Gruno" Algemeen Wetenschappelijk Tijdschrift jaargang., 1849; 390
    - De Recensent ook der Recensenten 1850, nr. 4 en nr. 7., 391
    - Nordische Telegraph., 21 dec. 1849; 392
    - "The Public School Magazine", London., sept. 1899-aug. 1901; 393
- Genootschap Noorthey
  - Genootschap Noorthey huishoudelijk reglement., 1 jan. 1855; 74
  - Bezuiniging voorstel van Dr. Lely uitgebracht in 1896; met jaarverslag der vereniging voor Voorbereidend Universitair Onderwijs te Amsterdam., 9 dec. 1895; 75
  - Rapporten van Dr. Lely aan het Genootschap., 1894-1905; 76
  - "Varia" Naamlijst leerlingen van Noorthey en beschrijving biljet voor de belasting op het personeel., 17 mei 1871; 77
  - Afrekening met den heer J.H. Kramers., 1872-1881; 78
  - Rooster van Werkzaamheden., 1893-1906; 79
    - cursus jaar 1893-1894
    - cursus jaar 1895-1896
    - cursus jaar 1896-1897
    - cursus jaar 1897-1898
    - cursus jaar 1898-1899
    - cursus jaar 1899-1900
    - cursus jaar 1900-1901
    - cursus jaar 1901-1902
    - cursus jaar 1903-1904
    - cursus jaar 1904-1905
    - cursus jaar 1905-1906
  - Tabel der lessen cursus jaar 1894-1895., Rooster der muzieklessen cursus jaar 1894-1895.; 80
  - Rapporten van Dr. Lely aan het Genootschap (afschrift)., 25 oct. 1895; 81
  - Verslag over het Instituut Noorthey over de jaren., 1870, 1871, 1872, 1873 en 1874; 82
  - Memorie betreft uitvoering van de overeenkomst van 1870 en 1880., z.d.; 83
  - Correspondentie met Dr. Lely en Verkoren., 1893-1898; 84
  - Missive van de Minister van Justitie., 27 april 1905; 85
  - Extract notulen van de vergadering van 11 maart 1905., Acte van constitutie.; 18 febr. 1908; 86
  - Geschreven en gedrukte exemplaren van de acte van constitutie., 1 april 1851; 87
  - Testamenten van Dr. P. de Raadt (afschrift)., 8 april 1851 en 19 sept. 1861; 88
  - Instructie Rentmeester., 22 mei 1872; 89